# 合并报表问题

提问人：二月风筝 时间：2017-04-09 20:31:43
陈版主，请教一个合并报表问题A集团公司持有B公司95%股权，C公司持有B公司5%股权， 2016 年A公司与B公司共同出资设立D公司，其中：A公司持股80%，B公司持股20%。 2016 年B公司产生亏损 100 万元，其中因对D公司采用权益法核算确认投资损失 20 万元。问题： 1 、在A集团公司合并报表层面应当冲销B公司确认的针对D公司的投资损失，冲销金额是 20 万元还是 19 万元？ 2 、A集团公司确认B公司投资收益和少数股东损益时应当以-100万元还是以-100万元减去在集团层面冲销的投资损失为基数？。谢谢！

回答人：chenyiwei
站在A集团合并报表层面考虑，D公司亏损 100 万，B公司按比例应承担 20 万，相应地对B层面的少数股东损益产生－ 1 万元的影响，减少A合并报表中的归属母公司股东的损益 99 万元。B对D权益法核算确认的投资损失应全部予以抵销处理，不能将-1万元保留在投资收益中。

提问人：跨度防护 时间：2017-04-23 16:30:28
请教陈版：（ 1 ）假如某企业因购买少数股权，合并报表就该事项增加了资本公积 1000 元；（ 2 ）随后，该企业因同一控制下企业合并问题下一体化存续问题，需恢复留存收益 9000 元，而本部仅有资本公积 800 元。请问因一体化存续需冲减的资本公积可以用事项（ 1 ）的 1000 元吗？

回答人：chenyiwei
可以，这两个事项都是权益性交易，所影响的都是“资本溢价或股本溢价”明细。